臺灣新竹地方法院交通事件裁定　　　　93年度交聲字第181 號
移送機關　交通部公路總局新竹區監理所
異議人即
受處分人　甲○○　男，29歲.
上列受處分人因違反道路交通管理處罰條例案件，對交通部公路
局新竹區監理所93年9 月6 日竹監新五字第裁51─Ｅ00000000號
違反道路交通管理事件裁決處分，聲明異議，本院裁定如下：
    主  文
原處分撤銷。
甲○○駕車行經有燈光號誌管制之交岔路口闖紅燈，處罰鍰新臺
幣貳仟柒佰元，並記違規點數點。
    理  由
一、按受處分人，不服主管機關所為之處分，得於接到裁決書之
    翌日起二十日內，向管轄地方法院聲明異議；又交通法庭認
    為聲明異議雖無理由而原處分不當或違法者，應以裁定將原
    處分經聲明異議部分撤銷，並自為裁定，道路交通管理處罰
    條例第87條第1 項、道路交通案件處理辦法第20條前段分別
    定有明文。
二、次按行車管制號誌之圓形紅燈，係車輛面對圓形紅燈表示禁
    止通行，不得超越停止線或進入路口；又停止線用以指示行
    使車輛停止之界線，車輛停止時，其前懸部分不得伸越該線
    ，此分別為道路交通標誌標線號誌設置規則第206 條第1 項
    第5 款及第170 條第1 項定有明文。復按汽車駕駛人，行經
    有燈光號誌管制之交岔路口闖紅燈者，處新臺幣1800元以上
    5400元以下罰鍰，為道路交通管理處罰條例第53條定有明文
    。又汽車駕駛人有違反道路交通管理處罰條例第53條情形者
    ，除依原條款處罰鍰外，並予記違規點數三點，此亦為道路
    交通管理處罰條例第63條第1項第3款定有明文。再按車車輛
    面對圓形紅燈時仍穿越路口至銜接路段，含左轉、直行、迴
    轉及右轉（依箭頭綠燈允許行駛者除外）即視為闖紅燈之行
    為；於有繪設路口範圍者，車輛無視於紅燈警示，有穿越路
    口之意圖，而車身已伸入路口範圍亦視同闖紅燈；交叉路口
    已繪設網狀黃線區者暫以該範圍視作路口，此亦有交通部82
    年4 月22日交路（82）字第009811號函可資參照。
三、原處分意旨略以：異議人即受處分人甲○○於民國93年6 月
    10日22時2 分，駕駛車牌號碼８Ｃ—4211號自小客車，行經
    新竹市臺68線武陵路匝道口有燈光號誌管制之交岔路口時有
    闖紅燈之行為，經新竹市警察局交通隊拍照後逕行掣單舉發
    ，異議人於應到案日期內提出申訴，經原處分機關函請原舉
    發單位調查結果認為違規屬實，乃於93年9 月6 日以竹監新
    五字第裁51─Ｅ00000000號違反道路交通管理事件裁決書裁
    處異議人罰鍰新臺幣2700元。
四、本件聲明異議意旨略以：我於93年6 月10日22時2 分駕駛車
    牌號碼８Ｃ—4211號自小客車，行經武陵路，遇到紅燈，而
    該處原本的停止線是比較前面，不知為何往後移，當時我有
    看到紅燈，但我認為那是一般比較危險例如轉彎地方所設置
    之紅燈，應該是警告性質，而我正前方已停了一臺車，左前
    方停了二臺，因為原本停止線在正前方，所以我就慢慢踩煞
    車，要停在那裡，這時因發覺已被照相，便立即踩煞車，約
    在７—１１超商之前，後來就停在該處，沒有往前開。我並
    沒有穿越路口至銜接路段，只是壓線，所以我不認為已闖紅
    燈。況且從照片中可明顯看出地上白線依然清晰可見，實在
    不知何處是停止線，標線並不清楚加上晚上視線不清，很多
    駕駛人都會往前開，爰聲明異議，請求撤銷原裁決云云。
五、經查：
（一）本件異議人即受處分人甲○○於93年6 月10日22時2 分，
      駕駛車牌號碼８Ｃ—4211號自小客車，行經新竹市臺68線
      武陵路匝道口有燈光號誌管制之交岔路口時有闖紅燈之行
      為，經新竹市警察局交通隊拍照後逕行掣單舉發一節，有
      新竹市警察局93年8 月2 日竹市警交字第Ｅ00000000號舉
      發違反道路交通管理事件通知單1 份及採證照片2 幀在卷
      可查，而異議人所駕駛上揭車輛於紅燈亮後8.3 秒超越停
      止線，紅燈亮後9.3 秒，以時速26公里有持續行駛行為且
      妨害其他方向人、車通行等情，有上揭採證照片與新竹市
      警察局93年8 月24日竹市警交字第0930044101號函一份在
      卷足憑。
（二）異議人雖以前揭情詞置辯，惟違規地點為行車管制號誌之
      圓形紅燈，且係紅燈時相，並非為閃光紅燈等情，有上揭
      採證照片在卷足稽，並為異議人自承甚明，而行車管制號
      誌之圓形紅燈，係車輛面對圓形紅燈表示禁止通行，不得
      超越停止線或進入路口，已如前述，則已考領有自小客車
      駕駛執照之異議人自難諉為不知，是以異議人於前揭違規
      時間駕駛上揭自小客車經過違規地點時，其行車方向之管
      制號誌既為紅燈，即表示異議人不能向前通行，從而異議
      人辯稱：我以為那只是警告性質云云，並不足採。
（三）又依卷附照片以觀，違規地點即新竹市○○路○道口處，
      劃設有網狀黃色線，揆諸前開交通部函示內容說明，足見
      違規地點即新竹市○○路○道口處之網狀黃色線區○○○
      ○路口範圍。而異議人於前揭時地駕車行經該路口時，該
      路口之行車管制號誌係代表禁止通行之圓形紅燈時相，已
      如前述，然觀前揭第一張照片顯示異議人所駕駛前揭車輛
      進入路口時，車輛前輪已越過停止線，後輪則在停止線後
      方，此時時速尚有26公里，顯見異議人尚有進入該路口之
      意圖及行為。再比照第二張照片，異議人所駕駛前開車輛
      前後輪均已超越停止線，且整部車輛停止於視為路口範圍
      之黃色網狀區域內，足認異議人駕駛之上揭車輛於行經方
      向行車管制號誌為紅燈時相時，仍有繼續往前行進之行為
      ，且最後停止在黃色網狀區域內，亦有妨害其他方向人、
      車通行之行為，參諸上揭說明，自屬已符合前開交通部函
      示所述之無視於紅燈警示，有穿越路口之意圖，車身已伸
      入路口範圍之視同闖越紅燈行為。是異議人在設有燈光號
      誌管制之交岔路口闖紅燈之違規行為應堪認定，異議人辯
      稱其並未且因前方有車停止故無法穿越路口，不符合闖紅
      燈之要件云云，顯係有所誤解，亦不足採信。
（四）再者，異議人辯稱：從我所提出於白天在違規地點所拍攝
      的照片可明顯看出地上尚有其餘白色實線，足見標線並不
      清楚，實在不知何處是停止線，且晚上視線也不清楚云云
      。按停止線之劃設為白實線，寬三○至四○公分，依遵行
      方向之路面寬度劃設之；網狀線之劃設為黃色，外圍線寬
      二○公分，內線依行車方向成四五度傾斜，線寬一○公分
      ，斜線間隔一至五公尺，為道路交通標誌標線號誌設置規
      則第170 條與第173 條分別定有明文。觀異議人庭呈照片
      所示，停止線與網狀黃色線之劃設均符合上述規定，而異
      議人所指之原所劃設之停止線雖得辨識尚有些許痕跡存在
      ，然確已模糊，已非停止線應繪設之白色實線所得比擬，
      且核與網狀黃色線及現今之停止線相比，客觀上一般人均
      得輕易辨識何者標線應予遵行，實無致難以辨識之程度，
      是異議人所稱不知何處是停止線及標線不清楚云云，顯非
      實情。縱真如異議人所辯，夜晚視線不清楚，不易分辨等
      情，然就本件異議人於案發當時之行經方向而言，現今停
      止線劃設位置係位於異議人行進方向之前方，且行車管制
      號誌就架設在現今停止線正上方，而異議人所指原劃設停
      止線則位於現今停止線之後方，是以就異議人之行進方向
      而言，必先目視到該行車管制號誌之燈號，且行經該行車
      管制號誌下方所劃設清晰之停止線後，始達異議人所指原
      劃設停止線之位置。本件異議人行經前揭交叉路口時，既
      已遇紅燈時相，則其在先遇有劃設清晰之停止線時，即應
      遵循上述行車管制號誌之指示停車，不超越該停止線或進
      入路口，然異議人卻依然往前行進，致使其所駕駛車輛最
      後全部停止在黃色網狀區○○○○路口範圍內，則異議人
      所辯：前方尚有塗銷未完全之標線，故不知遵循何者云云
      ，顯係卸責之詞，實不足採，附此敘明。
（五）綜上所述，異議人前揭所辯，均無足為採，本件事證明確
      ，異議人有在設有燈光號誌管制之交叉路口違規闖紅燈之
      行為洵堪認定。
五、綜上，異議人所持之前述異議理由，均不可取，而移送機關
    依道路交通管理處罰條例第53條之規定裁處異議人罰鍰2700
    元，固屬有據，但漏未依據同條例第63條第1 項第3 款之規
    定，對異議人記違規點數3 點，則有不當。是本件異議人之
    異議雖無理由，惟原處分既有不當，自應由本院將原處分撤
    銷，仍以異議人有違反道路交通管理處罰條例第53條之事由
    ，應依違反道路交通管理事件統一裁罰標準表之規定，裁處
    異議人罰鍰2700元，並依道路交通管理處罰條例第63條第1
    項第3 款之規定，記違規點數3 點，以資適法。
六、據上論斷，依道路交通案件處理辦法第20條前段，裁定如主
    文。
中　　華　　民　　國　　94　　年　　2　月　   25　　　日
                  交通法庭    法　官　楊惠芬
以上正本證明與原本無異。
如不服本裁定，應於裁定送達後五日內向本院提出抗告狀。
中　　華　　民　　國　　94　　年　　3 　　月　　2 　　日
                              書記官  汪淑菁
